臺灣高等法院民事判決
109年度上字第1400號
上  訴  人  劉育森    

訴訟代理人  徐松龍律師
            蔡沂彤律師
被 上訴 人  劉文琦  
訴訟代理人  許志嘉律師

上列當事人間請求給付租金事件，上訴人對於中華民國109年8月
11日臺灣士林地方法院108年度訴字第883號第一審判決提起一部
上訴，並為訴之追加及減縮，本院於111年11月15日言詞辯論終
結，判決如下：
    主      文
原判決關於駁回上訴人後開第二項之訴部分，及訴訟費用之裁判
（除確定及減縮部分外）均廢棄。
被上訴人應給付上訴人新臺幣肆拾肆萬壹仟參佰零貳元，及自民
國一０八年五月十五日起至清償日止，按週年利率百分之五計算
之利息。
核定被上訴人就坐落臺北市○○區○○段○○段000、000建號即門牌號
碼臺北市○○區○○路0段00號1樓、2樓建物（應有部分2分之1）占
用坐落臺北市○○區○○段○○段000地號、面積147平方公尺、應有部
分2分之1之土地，自民國一０四年九月一日起至民國一０七年十一
月二十五日止，每月應給付上訴人之租金為新臺幣壹萬壹仟參佰
陸拾肆元。
上訴人其餘上訴及追加之訴均駁回。
第一審（除確定及減縮部分外）、第二審（除減縮部分外）及追
加之訴（除減縮部分外）訴訟費用，由被上訴人負擔五分之一，
餘由上訴人負擔。
    事實及理由
壹、程序方面
  按在第二審為訴之追加，非經他造同意，不得為之，但第255
  條第1項第2款至第6款情形，不在此限，民事訴訟法第446條第
  1項定有明文。查上訴人於原審依債權讓與及民法第179條、第
  541條第1項、第421條規定，求為命被上訴人給付新臺幣（下
  同）375萬2,358元加計法定遲延利息，嗣上訴人就211萬3,635
  元本息之範圍提起上訴，於本院審理時，先擴張請求278萬4,6
  20元本息（見本院卷第106頁），再減縮上訴請求金額為211萬
  3,625元本息（見本院卷第452頁），上訴人此部分減縮請求金
  額部分核屬減縮應受判決事項之聲明，應予准許。又上訴人追
  加依民法第425條之1第2項規定，請求核定坐落臺北市○○區○○
  段○○段000地號、面積147平方公尺、應有部分2分之1之土地（
  下稱系爭土地）自民國104年9月1日起至107年11月30日止，每
  月租金為3萬9,932元（見本院卷第105-111頁），嗣減縮為每
  月租金2萬2,727元（見本院卷第452頁），上訴人追加及減縮
  核定系爭土地租金部分，其前後聲明之請求均係本於同一之基
  礎事實，且訴訟資料得以援用，分別合與民事訴訟法第446條
  第1項但書、第255條第1項第2、3款規定相符，縱被上訴人不
  同意，亦應准許其追加及減縮，合先陳明。
貳、實體方面
本件上訴人於原審起訴及本院主張： 
㈠訴外人即兩造之母劉陳月樣於78年9月25日將系爭土地以贈與為
  原因移轉登記予伊，又於99年9月21日將坐落系爭土地上同段0
  00、000建號即門牌號碼臺北市○○區○○路0段00號1樓、2樓建物
  （下稱系爭房屋）以贈與為原因移轉登記予被上訴人及訴外人
  劉郁庭（即伊之姐、被上訴人之妹）各取得應有部分2分之1，
  依民法第425條之1第1項規定，系爭房屋受讓人即被上訴人及
  劉郁庭與系爭土地受讓人即伊間，推定在房屋得使用期限內，
  有租賃關係。嗣被上訴人及劉郁庭將系爭房屋出租予訴外人臺
  北市私立永嘉文理語文短期補習班（下稱永嘉補習班），自10
  2年5月14日起均由被上訴人收取租金，而未分配予劉郁庭。伊
  與劉郁庭於106年10月24日經調解成立（下稱系爭調解），約
  定由劉郁庭將系爭房屋所有權應有部分2分之1移轉登記予伊，
  且將系爭房屋之租金債權2分之1讓與伊。爰以起訴狀繕本送達
  被上訴人為債權讓與之通知，並依民法第541條第1項、第179
  條規定及債權讓與之法律關係，請求被上訴人給付其自104年9
  月1日起至106年11月30日止，合計27個月，所收取每月租金9
  萬0,909元之半數，合計122萬7,272元；又伊得依民法第421條
  之規定，請求被上訴人給付自104年9月1日起自107年11月30日
  止之系爭土地租金，合計88萬6,353元，以上2項合計為211萬3
  ,625元。及追加依民法第425條之1第2項規定，請求核定系爭
  土地自104年9月1日起至107年11月30日止之每月租金為2萬2,7
  27元，並聲明：⒈被上訴人應給付上訴人211萬3,625元，及自
  起訴狀繕本送達翌日起至清償日止，按週年利率5%計算之利息
  。⒉願供擔保，請准宣告假執行。及追加聲明：請求核定系爭
  土地自104年9月1日起至107年11月30日止，每月租金為2萬2,7
  27元（原審駁回上訴人逾上開範圍之請求部分，於上訴人上訴
  後，已據其減縮上訴聲明而確定，非本院審理範圍）。
㈡系爭調解書雖未經原審法院核定，惟依民法契約自由之精神，
  因伊與劉郁庭均有簽名用印，難謂不可作為拘束雙方之契約，
  且原判決未探求訂立契約雙方之真意，其認定顯有違誤。又原
  判決逕駁回伊之訴，未盡闡明義務告知伊應先行提起形成之訴
  請求法院核定地租，亦未先給伊中間判決，更未依法定租金予
  以核定，僅以伊未提起形成之訴駁回伊之請求，難謂原判決未
  有重大瑕疵，顯然違背紛爭解決一次性原則，徒增伊經濟上之
  負擔。且系爭土地租金之計算，並無土地法第97條規定之適用
  。
被上訴人則以：伊並未就系爭房屋向永嘉補習班收取租金，亦
  未代劉郁庭收取上開租金，且伊與劉郁庭間並無租賃關係，劉
  郁庭無從將租金債權讓與上訴人，且依據上訴人提出系爭調解
  書上記載「對造人（即劉郁庭）同意移轉台北市○○區○○路0段0
  0號1、2樓建物自102年5月13日起之產權移轉期間屬於對造人
  應當取得之租金請求權利」等語，上開產權移轉期間係指劉郁
  庭將系爭房屋所有權應有部分2分之1以贈與為原因移轉登記予
  上訴人之產權移轉期間，亦即自107年6月15日送件申請起至10
  7年6月19日辦理完成登記此段期間而言；且系爭土地及系爭房
  屋均為劉陳月樣所有，僅分別借用兩造及劉郁庭名義登記，嗣
  劉陳月樣於102年5月13日死亡，上開借名登記關係因此消滅，
  系爭土地及系爭房屋均屬劉陳月樣之遺產，於未分割前，為全
  體繼承人公同共有，劉郁庭無從將此部分租金債權讓與上訴人
  ，且上訴人欲就系爭土地行使權利，屬固有必要共同訴訟，應
  由全體公同共有人一同起訴，始當事人適格；且系爭土地及系
  爭房屋均為劉陳月樣所有，僅分別借用兩造及劉郁庭名義登記
  ，無從依民法第425條之1第1項規定推定兩造間有租賃關係存
  在；縱系爭土地及系爭房屋並非劉陳月樣分別借用兩造及劉郁
  庭名義登記，系爭土地及系爭房屋自始至終均由劉陳月樣管理
  使用，依劉陳月樣生前得以長年無償使用系爭土地觀之，系爭
  房屋受讓人即伊及劉郁庭與系爭土地受讓人即上訴人間在系爭
  房屋得使用期限內有無償之使用借貸關係存在，並無依民法第
  425條之1第1項規定之適用等語，資為抗辯。
原審就上訴人之請求，判決上訴人敗訴，上訴人不服，提起一
  部上訴，並為訴之追加及減縮，上訴聲明：
　㈠原判決關於駁回後開第二項之訴部分廢棄。
　㈡被上訴人應給付上訴人211萬3,625元，及自起訴狀繕本送達
    翌日起至清償日止，按週年利率5%計算之利息。
　㈢願供擔保請准宣告假執行。
  追加聲明：請求核定系爭土地自104年9月1日起至107年11月30日止，每月租金為2萬2,727元。
　被上訴人則為答辯聲明：
　㈠上訴駁回。
　㈡如受不利判決，願供擔保請准宣告免為假執行。
 （原審駁回上訴人逾上開範圍之請求部分，於上訴人上訴後，
 已據其減縮上訴聲明而確定，非本院審理範圍。）
兩造所不爭執之事項：
㈠系爭土地及系爭房屋原為兩造之母劉陳月樣所有，系爭土地及
  房屋之所有權變動如下：
⒈劉陳月樣分別於78年9月25日將系爭土地以贈與為原因移轉登記
  予上訴人，於99年9月21日將系爭房屋以贈與為原因移轉登記
  予被上訴人及劉郁庭，被上訴人與劉郁庭各取得應有部分2分
  之1；
⒉劉郁庭於107年6月19日將系爭房屋應有部分2分之1以贈與為原
  因移轉登記予上訴人；
⒊上訴人於107年11月26日將系爭土地，及兩造於107年12月17日
  將系爭房屋，分別以買賣為原因移轉登記予第三人（見原審卷
  一第32-37頁）；上開各情有土地登記謄本、建物登記謄本、
  異動索引、人工登記簿謄本附於原審謄本卷可稽。
㈡被上訴人及劉郁庭將系爭房屋出租予永嘉補習班，租賃期間自1
  04年9月1日起至106年8月31日，合計27個月，每月租金9萬0,9
  09元，被上訴人分別於104、105、106年申報永嘉補習班之租
  賃所得依序為：18萬1818元、54萬4902元、54萬4900元，有租
  賃契約書、被上訴人104年度至106年度綜合所得稅結算申報國
  稅局審核專用申報書等可參（見原審湖調字卷第37-38頁，卷
  一第277、283、286頁），並為被上訴人所不爭執（見本院卷
  第433、452頁），且經證人即永嘉補習班員工林昱岑證述在案
  （見原審卷二第41-42頁）。
㈢上訴人與劉郁庭於106年10月24日經系爭調解成立，就系爭房屋
  約定之內容為：劉郁庭同意移轉系爭房屋自102年5月13日起之
  產權移轉期間屬於劉郁庭應當取得之租金請求權利及代為行使
  所有權，有臺北市內湖區調解委員會106年民調字第301號調解
  書可參（見原審湖調字卷第33頁）。
㈣系爭土地係第三之一種住宅區（特），臨近內湖捷運站、湖光
  市場、碧湖公園、碧湖國小，附近商店林立，其申報地價，每
  平方公尺分別為：102年1月之4萬2,267.2元、105年1月之5萬5
  ,106.4元、107年1月之5萬2,156元，有使用分區證明書、台灣
  房屋資料、申報地價清冊可參（見本院卷第349、355-360、44
  5頁）。
本件之爭點：㈠上訴人依民法第541條第1項、第179條之規定，
  及債權讓與之法律關係，請求被上訴人給付自104年9月1日起
  自106年11月30日止之租金半數，合計122萬7,272元，有無理
  由？㈡上訴人依民法第425條之1第2項規定，請求核定系爭土地
  自104年9月1日起至107年11月30日止之每月租金2萬2,727元，
  是否有理由？㈢上訴人依租賃之法律關係，請求被上訴人給付
  自104年9月1日起自107年11月30日止之系爭土地租金，合計88
  萬6,353元，有無理由？茲分別析述如下：
㈠上訴人依民法第541條第1項、第179條之規定，及債權讓與之法
  律關係，請求被上訴人給付自104年9月1日起自106年11月30日
  止之租金半數，合計122萬7,272元，為無理由：
⒈按解釋意思表示，應探求當事人之真意，不得拘泥於所用之辭
  句，民法第98條定有明文。又解釋當事人所立書據之真意，以
  當時之事實及其他一切證據資料為其判斷之標準，不能拘泥字
  面或截取書據中一二語，任意推解致失真意（最高法院107年
  度台上字第442號判決要旨參照）。次按解釋契約，應以當事
  人立約當時之真意為準，而真意何在，又應以過去事實及其他
  一切證據資料為斷定之標準，不能拘泥文字致失真意（最高法
  院39年台上字第1053號判例參照）。而所謂探求當事人之真意
  ，如兩造就其真意有爭執時，應從該意思表示所根基之原因事
  實、經濟目的、一般社會之理性客觀認知、經驗法則及當事人
  所欲使該意思表示發生之法律效果而為探求，並將誠信原則涵
  攝在內，藉以檢視其解釋結果對兩造之權利義務是否符合公平
  正義（最高法院104年台上字第1150號判決要旨參照）。
⒉經查：
⑴劉陳月樣於99年9月21日將系爭房屋以贈與為原因移轉登記予被
  上訴人及訴外人劉郁庭，應有部分各為2分之1，嗣被上訴人及
  劉郁庭將系爭房屋出租予永嘉補習班，租賃期間自104年9月1
  日起至106年8月31日，合計27個月，每月租金9萬0,909元，被
  上訴人分別於104、105、106年申報永嘉補習班之租賃所得依
  序為：18萬1818元、54萬4902元、54萬4900元（見不爭執事項
  ㈠⒈、㈡）。準此，被上訴人及劉郁庭共同將系爭房屋出租予永
  嘉補習班，且其等就系爭房屋之應有部分各為2分之1，則其等
  基於租賃契約對永嘉補習班自有請求按月給付租金9萬0,909元
  之權利，並各自有取得半數租金之權利，應堪認定。
⑵上訴人與劉郁庭於106年10月24日成立系爭調解後，上訴人至永
  嘉補習班將劉郁庭應收之2分之1租金權利移轉予上訴人，由其
  收取等語（見本院卷第519頁）。參以，被上訴人前揭申報之1
  04、105、106年之永嘉補習班租賃所得各為18萬1818元、54萬
  4902元、54萬4900元，核與其應收受之租金2分之1數額大致相
  符（即104年計4個月租金收入36萬3,636之半數為18萬1,818元
  ，105年及106年全年租金收入均為109萬0,908元之半數54萬5,
  454元），則被上訴人抗辯其所收取之租金為每月應收租金之
  半數一節，尚非屬全然無據。雖上訴人主張劉郁庭應收之2分
  之1租金均係由被上訴人收取等語，但此為被上訴人所否認，
  而上訴人就此有利於已之事實，復未舉以實其說，且上訴人亦
  未舉證證明劉郁庭有委由被上訴人收取其餘2分之1租金，佐以
  ，104、105、106年之永嘉補習班之另租金2分之1數額，應係
  由劉郁庭申報租賃所得等情，則上訴人主張劉郁庭自104年9月
  1日起至106年8月31日，合計27個月，每月應收租金9萬0,909
  元之半數，係由被上訴人收取等情，尚不足採。
⑶上訴人與劉郁庭於106年10月24日經系爭調解成立，就系爭房屋
  約定之內容為：劉郁庭同意移轉系爭房屋自102年5月13日起之
  產權移轉期間屬於劉郁庭應當取得之租金請求權利及代為行使
  所有權（見不爭執事項㈢）。是由系爭調解文義可知，劉郁庭
  同意移轉予上訴人之權利為①上開期間劉郁庭應當取得之租金
  請求權利，及②上開期間由上訴人代劉郁庭行使所有權等情。
  嗣劉郁庭於107年6月19日將系爭房屋應有部分2分之1以贈與為
  原因移轉登記予上訴人（見不爭執事項㈢、㈠⒉）。因此，本院
  審酌上訴人與劉郁庭簽訂系爭調解根基之原因事實及其經濟目
  的，及系爭調解簽訂後，上訴人即依系爭調解向永嘉補習班收
  取劉郁庭應收之2分之1租金，暨劉郁庭其後再將系爭房屋應有
  部分2分之1移轉登記予上訴人等各項，衡諸一般社會之理性客
  觀認知及經驗法則，並本乎誠信原則等各情，應認系爭調解之
  約定，劉郁庭同意移轉予上訴人之權利，應僅限為㈠上開期間
  劉郁庭應當取得之租金請求權利，及㈡上開期間由上訴人代劉
  郁庭行使所有權，而不包括劉郁庭基於其他法律關係得向他人
  之請求權利在內。
⑷綜上，上訴人未舉證證明劉郁庭自104年9月1日起至106年8月31
  日，每月應收取租金9萬0,909元之半數係由被上訴人收取，及
  劉郁庭與被上訴人間有委任關係存在，且系爭調解所讓與之權
  利範圍僅限上述⑶①及②，既不包括劉郁庭與被上訴人間因委任
  關係所生之權利，亦不包括不當得利法律關係所生之權利，則
  上訴人依民法第541條第1項、第179條之規定，及債權讓與之
  法律關係，請求被上訴人給付自104年9月1日起自106年11月30
  日止之租金2分之1，合計122萬7,272元，尚乏所據，應予駁回
  。
㈡上訴人依民法第425條之1第2項規定，請求核定系爭土地自104
  年9月1日起至107年11月25日止之每月租金部分：
⒈按土地及其土地上之房屋同屬一人所有，而僅將土地或僅將房
  屋所有權讓與他人，或將土地及房屋同時或先後讓與相異之人
  時，土地受讓人或房屋受讓人與讓與人間或房屋受讓人與土地
  受讓人間，推定在房屋得使用期限內，有租賃關係。其期限不
  受第449條第1項規定之限制。前項情形，其租金數額當事人不
  能協議時，得請求法院定之。民法第425條之1定有明文。
⒉經查：
⑴劉陳月樣分別於78年9月25日將系爭土地以贈與為原因移轉登記
  予上訴人，於99年9月21日將系爭房屋以贈與為原因移轉登記
  予被上訴人及劉郁庭，被上訴人與劉郁庭各取得應有部分2分
  之1；劉郁庭於107年6月19日將系爭房屋應有部分二分之一以
  贈與為原因移轉登記予上訴人；上訴人於107年11月26日將系
  爭土地以買賣為原因移轉登記予第三人（見不爭執事項㈠⒈⒉⒊）
  ，是以，系爭土地及系爭房屋原均為劉陳月樣所有，其先後於
  79年9月25日、99年9月21日，以贈與為原因分別移轉登記予上
  訴人，及被上訴人與劉郁庭，則上訴人主張依民法第425條之1
  第1項規定，推定系爭房屋得使用系爭土地之自104年9月1日起
  至上訴人移轉系爭土地予第三人之前一日即107年11月25日止
  之使用期限內，上訴人與劉郁庭、被上訴人間有租賃關係一節
  ，堪信為真正。雖被上訴人抗辯系爭土地及系爭房屋均係劉陳
  月樣所有，分別借用兩造及劉郁庭之名義登記云云，然為上訴
  人所否認，而兩造對於系爭房屋係由被上訴人及劉郁庭出租予
  永嘉補習班一節，並不爭執，縱使劉陳月樣生前曾收取租金，
  可能之原因繁多，不一而足，徒以收取租金之事實，猶不足逕
  認即有借名契約之存在，仍應依其他證據而定，被上訴人復未
  舉證以實其說，其前揭抗辯，洵不足採。
⑵按城市地方房屋之租金，以不超過土地及其建築物申報總價額
  年息百分之十為限，此規定於租用基地建築房屋之情形準用之
  ，土地法第97條第1項、第105條定有明文。又土地法第97條所
  謂之土地價額，依同法施行法第25條之規定，係指法定地價而
  言，而土地法第148條規定之土地所有權人依土地法所申報之
  地價為法定地價，故土地法第97條所謂之土地申報總價，即指
  該土地之申報地價。又基地租金之數額，尚須斟酌基地位置，
  工商繁榮之程度，承租人利用基地之經濟價值及所受利益，並
  與鄰地租金相比較，以為決定，並非必達申報總地價年息百分
  之十最高額（最高法院68年度台上字第3071號判決意旨參照）
  。查系爭土地係第三之一種住宅區（特），臨近內湖捷運站、
  湖光市場、碧湖公園、碧湖國小，附近商店林立，其申報地價
  ，每平方公尺分別為：102年1月之4萬2,267.2元、105年1月之
  5萬5,106.4元、107年1月之5萬2,156元（見不爭執事項㈣）。
  又系爭土地面積為147平方公尺、上訴人原應有部分為2分之1
  （見原審調字卷22頁之土地登記謄本）；而系爭房屋為四層建
  物之第一、二層，亦有建物登記謄本可參（見原審卷一第34-3
  7頁），則系爭房屋占地使用系爭土地面積147平方公尺之2分
  之1一節，應堪認定（該四層建物之第三、四層另占有系爭土
  地以外之其餘應有部分2分之1）。且系爭房屋自104年9月1日
  起至107年11月25日止係出租予永嘉補習班，每月租金為9萬0,
  909元，已如前述，本院審酌上情，認上訴人主張核定自104年
  9月1日起至107年11月25日止，系爭房屋占用系爭土地之租金
  每月為2萬2,727元一節，約為104年度土地申報地價年息8.8%
  【計算式：（22,727×12）÷（42,267.2×147÷2）≒0.0877】，
  至107年度土地申報地價年息7.11%【計算式：（22,727×12）÷
  （52,156×147÷2）≒0.0711】之間，應屬允當。又被上訴人為
  系爭房屋之共有人，應有部分為2分之1，自當給付核定租金之
  半數，故核定被上訴人就系爭房屋（應有部分2分之1）占用系
  爭土地自104年9月1日起至107年11月25日止之租金為每月1萬1
  ,364元（計算式：22,727÷2＝11,364，元以下四捨五入）。
㈢上訴人依租賃之法律關係，請求被上訴人給付自104年9月1日起
  自107年11月25日止之系爭土地租金，合計44萬1,302元，為有
  理由：
⒈系爭房屋得使用系爭土地之自104年9月1日起至107年11月25日
  止之使用期限內，上訴人與劉郁庭、被上訴人間有租賃關係，
  且核定被上訴人就系爭房屋（應有部分2分之1）占用系爭土地
  之租金為每月1萬1,364元，業如前述，則被上訴人自104年9月
  1日起至107年11月25日止，應給付上訴人之系爭土地租金，按
  每月租金1萬1,364元計算，合計為44萬1,302元（計算式：11,
  364×38＋11,364×25/30＝441,302，元以下四捨五入），核屬有
  據，至逾上開範圍之請求，即屬無據。　
⒉至被上訴人抗辯：核定地租為形成之訴，須待法院核定地租判
  決確定後，請求權始告確定發生，上訴人請求於核定地租之前
  之地租，為無理由等語。惟查，兩造間自104年9月1日起至107
  年11月25日止之使用期限推定有租賃關係存在，而兩造對於租
  金數額不能協議，上訴人自得請求核定租金；另按關於請求法
  院核定租金部分，其訴之性質為形成之訴，在法院核定之前，
  固無從依法院核定之結果為租金之給付，然本件兩造間於上開
  期間，既推定有租賃關係存在，已如前述，被上訴人因租賃關
  係使用系爭土地，仍須支付相當之對價（即租金），非可當然
  無償使用該土地，是上訴人自不限於核定之後始得請求租金，
  亦即本件核定租金數額之判決，與依民法第442條請求調整租
  金之性質非盡相同，本件核定租金兼寓確認之性質，而有溯及
  效力。準此，上開期間兩造間推定租賃關係存在，且就租金數
  額若干既有爭議，則上訴人主張依民法第425條之1規定，請求
  法院定其租金數額，並在核定數額後，請求被上訴人給付積欠
  租金，應屬有據。
綜上所述，上訴人依民法第425條之1第1項之法定租賃關係，請
  求被上訴人應自104年9月1日起至107年11月25日止，給付上訴
  人後開追加請求核定之租金計44萬1,302元，及自起訴狀繕本
  送達翌日即108年5月15日（見原審調字卷第92頁之送達證書）
  起至清償日止，按週年利率5%計算之利息，為有理由，應予准
  許，至逾上開範圍之請求，及依民法第541條第1項、第179條
  之規定，及債權讓與之法律關係，請求被上訴人給付122萬7,2
  72元本息部分，均無理由，應予駁回，其假執行之聲請亦失所
  依據，應併予駁回。從而原審就上開應准許部分，為上訴人敗
  訴之判決，尚有未洽，上訴論旨指摘原判決此部分不當，求予
  廢棄改判，為有理由，爰由本院廢棄改判如主文第二項所示。
  至於上訴人之請求不應准許部分，原審為上訴人敗訴之判決，
  並駁回其假執行之聲請，經核並無不合，上訴意旨指摘原判決
  此部分不當，求予廢棄改判，為無理由，應駁回此部分之上訴
  。另本件所命給付，被上訴人上訴第三審所得受之利益未逾15
  0萬元，不得上訴第三審，本院判決後已告確定，上訴人就勝
  訴部分聲請准供擔保請求宣告假執行，自非所許，則上訴人此
  部分假執行之聲請，應予駁回。原審駁回上訴人此部分假執行
  之聲請，理由雖有不同，結論則無二致，此部分原判決仍應予
  以維持，上訴意旨指摘此部分原判決不當，求予廢棄，為無理
  由，其此部分上訴仍應予以駁回。又上訴人依民法第425條之1
  第2項規定，追加請求核定被上訴人就系爭房屋（應有部分2分
  之1）占用系爭土地自104年9月1日起至107年11月25日止之租
  金為每月1萬1,364元，為有理由，應予准許；逾此部分之請求
  ，則無理由，應予駁回。。
本件事證已臻明確，兩造其餘之攻擊或防禦方法及所用之證據
  ，經本院斟酌後，認為均不足以影響本判決之結果，爰不逐一
  論列，附此敘明。
據上論結，本件上訴及追加之訴，均為一部有理由、一部無理
  由，依民事訴訟法第450條、第449條第1項、第2項、第79條，
  判決如主文。　
中　　華　　民　　國　　111 　年　　11　　月　　29　　日
                  民事第十一庭  
                        審判長法  官  李慈惠
                              法  官  鄭貽馨
                              法  官  謝永昌
正本係照原本作成。
被上訴人不得上訴。
上訴人如不服本判決，應於收受送達後20日內向本院提出上訴書
狀，其未表明上訴理由者，應於提出上訴後20日內向本院補提理
由書狀（均須按他造當事人之人數附繕本）上訴時應提出委任律
師或具有律師資格之人之委任狀；委任有律師資格者，另應附具
律師資格證書及釋明委任人與受任人有民事訴訟法第466條之1第
1項但書或第2項所定關係之釋明文書影本。如委任律師提起上訴
者，應一併繳納上訴審裁判費。
中　　華　　民　　國　　111 　年　　11　　月　　29　　日
　　　　　　　　　　　　　    書記官  王增華